【裁判字號】    94,上易,587
【裁判日期】    950125
【裁判案由】    竊盜
【裁判全文】
臺灣高等法院臺南分院刑事判決
上  訴  人
即  被  告  丙○○
上列上訴人因竊盜案件，不服臺灣雲林地方法院94年易字第284
號，中華民國94年9月21日第一審判決（起訴案號：臺灣雲林地
方法院檢察署93年度偵字第3515、4772號，併辦案號：93年度核
退偵字第198號），提起上訴，本院判決如下：
    主  文
上訴駁回。
    事  實
  １、丙○○與姓名、年籍不詳之成年男子一人共同基於意圖為
      自己不法所有之犯意聯絡，於93年4月18日上午5時許，駕
      駛車牌號碼C2-4885 號自小貨車（聲請簡易判決處刑書誤
      載為自小客車），至雲林縣大埤鄉○○村○○路14號之味
      王公司豐田廠，共同徒手竊取不銹鋼輸送機具1 具、不銹
      鋼鋼管、不銹鋼瓶類等物品得手，嗣為味王公司守衛謝增
      輝發覺後記下車牌號碼，而查獲上情。
  ２、丙○○復於93年8月13日凌晨零時許，在雲林縣東勢鄉○
      ○○路12號，以自備之鑰匙，徒手竊取乙○○所有之車號
      SQ-8437號自小貨車，得手後，旋即駕車逃逸並供己代步
      之用。
  ３、丙○○承繼上開概括犯意，與劉周芳、劉邦文（業經原審
      法院以94年度港簡字第20號簡易判決處刑確定）結夥三人
      ，共同基於意圖為自己不法所有之犯意聯絡，於93年8月
      27 日下午3時50分許，由丙○○駕駛上揭竊得之SQ-8437
      號自小貨車，搭載劉周芳及劉邦文，至雲林縣水林鄉○○
      村○○路44之36號「大益保齡球館」，將自小貨車停放於
      「大益保齡球館」後方之大樹下後，三人旋即徒手進入無
      人居住之建築物「大益保齡球館」內（侵入住宅部分未據
      告訴），著手欲竊取館內鐵類製品，然尚未得手之際，適
      有員警陳吉生、爐榮茂巡邏經過該處，發覺有異，前往查
      看，丙○○、劉邦文見狀立刻棄車逃跑，員警當場逮獲劉
      邦文，丙○○則逃離現場。員警旋以電話請求警力支援，
      待支援員警到達後，進入「大益保齡球館」查看，復發現
      劉周芳躲藏於保齡球館櫃子下，而將其捕獲。
二、案經雲林縣警察北港分局報告臺灣雲林地方法院檢察署檢察
    官偵查起訴及移送併辦。
    理  由
一、被告經傳喚未到庭，據其於原審辯稱：他未竊盜等語。經查
    ：被告於原審對證人甲○○、謝增輝、證人共同被告劉邦文
    、劉周芳於警詢及偵查中證述、乙○○、陳劍華於警詢時之
    證述均不爭執其證據能力，依刑事訴訟法第159-5條第二項,
    有證據能力, 對員警陳吉生、爐榮茂於偵查中之證述, 依同
    法第159-1第二項, 有證據能力。
二、實體部分：
（一）犯罪事實１部分：
  (1)證人甲○○於警詢及偵查中證述：我在味王公司豐田廠擔任
    副廠長職務。於93年4月18日5時5分在雲林縣大埤鄉○○村
    ○○路14號工廠廠區南側，由守衛謝增輝發現不銹鋼物品遭
    2名竊嫌竊走，守衛人員有記下該作案之自小貨車C2-4885號
    車號並報警處理。經我們確實勘查後，共有不銹鋼輸送機具
    1 具、不銹鋼鋼管、不銹鋼弁類等物品遭竊等語明確。足認
    93年4月18日當日味王公司確有遭竊取不銹鋼輸送機具1具、
    不銹鋼鋼管、不銹鋼弁類等物乙節無訛。
  (2)證人謝增輝於警詢、偵查中及原審審理時證述：93年4月18
    日5時5分許在雲林縣嘉興村豐田路14號味王公司豐田廠南側
    產業道路（無尾巷），有看見無尾巷內有2個人及1部小貨車
    ，1個年紀輕，1個年紀大。當時1個在車上綁東西，1個在車
    底下旁邊綁東西，因為距離20、30公尺，天色不是很亮，我
    不是看得很清楚綁什麼東西，我有記下車牌號碼。該車車號
    為C2-4885號，我可以看清楚車牌是因為車牌比較靠近我。
    竊嫌綁的東西像不銹鋼管之類的不規則狀長條型的東西，像
    公司拆卸下的輸送帶。我認定物品是該自小貨車的人偷的，
    是因為我們公司圍牆那邊擺很多東西，他們就把車停在那邊
    ，且車子上面有些類似輸送帶的東西。死巷要開到台1線才
    能出來等語明確。被告丙○○既坦承當日確有駕駛車號C2
    -4885號自用小貨車搭載另一人前往該處（見核退偵198卷第
    35頁），且依證人謝增輝證述之情詞觀之，證人謝增輝當時
    尚看見該自用小貨車上放有類似其公司所有輸送帶的東西，
    有2人在車上綁像不銹鋼管之類的不規則狀長條型物品，加
    以當日味王公司又確有遭竊取不銹鋼輸送機具、不銹鋼鋼管
    等物，顯見被告丙○○與另一姓名年籍不詳之人有以該自用
    小貨車竊取上開物品之事實，應係無誤。被告丙○○於原審
    雖辯稱：沒有進去味王公司豐田廠行竊，只是剛好路過而已
    ，我是載綽號阿國的人回家，載到那邊讓他下車，他家剛好
    在附近云云，然該處既係味王公司豐田廠外之無尾巷，已無
    路可通，被告丙○○倘係欲送友人回家，豈有可能將友人載
    送至該無路可通之處？是其所辯，顯與常情不符。被告丙○
    ○於原審復辯稱：當日我該車所載之物品是搭設告別式場所
    用之鐵架，味王公司守衛看錯了云云。然證人謝增輝於本院
    審理時明確證述：我當日所見車上之物品並非搭設告別式場
    所所用鐵架，卷附照片的鐵架（即斗南分局斗警刑字第
    0930007393號警卷第8至10頁搭設告別式場所所用）與2名男
    子在死巷內所綁的東西不一樣，我很確定，因為我們公司的
    不銹鋼機具拆解後是不規則的，而照片所示是規則的鐵架，
    形狀不一樣等語。且觀卷附味王公司不銹鋼機具（見上開警
    卷第12頁）及鐵架（警卷第8至10頁）之照片，不銹鋼機具
    確呈不規則狀，且較為粗大，與辦理告別式場所所用之鐵架
    呈規則狀及較為細小，其形狀顯不相同，應甚容易辨認，不
    致誤看。是被告丙○○於原審所辯，顯係卸責之詞，委無足
    採。
（二）犯罪事實２部分：此部分業據被告丙○○於警訊自白（見
      警0000000000卷第4頁），並與證人乙○○於警詢時之證
      述相符，復有贓物領據乙紙、車輛車牌失竊作業查獲車輛
      認可資料乙紙可稽，此部分事證明確，被告雖於原審否認
      ，應非可採，犯行堪予認定。
（三）犯罪事實３部分：被告經傳喚未到庭，據其於原審辯稱：
      他去大益保齡球館不知要作什麼，因門開著，好奇才進去
      看，不是要竊盜等語。查：
  (1)證人即同案被告劉周芳於偵查中具結證述：93年8月27日下
    午3點50分，我有到水林鄉大益保齡球館偷東西，但我沒有
    偷到東西。還有劉邦文、劉邦文的朋友一起去偷。我們是坐
    1台小貨車去的。當天那台小貨車有被警察查獲。丙○○就
    是和我們一起去大益保齡球館偷東西的人等語明確（見93年
    度偵字第3515號偵卷第48頁至第49頁、第52頁）。
  (2)證人陳劍華於警詢中證述：我是雲林縣水林鄉○○村○○路
    44之36號大益保齡球館之負責人，目前已經沒有營業，只作
    為倉庫存貨用途。大益保齡球館有4個門（前、後、兩側）
    均有上鎖，現在都已經被破壞；裡面放置鐵櫃及鐵器等東西
    ，大都是以前球館存下來的，存放在裡面以後可以用到，鐵
    器都已失竊等語明確（見93年度偵字第3515號偵卷第23頁）
    。該館既為證人陳劍華所有，倘非經證人陳劍華之同意，他
    人顯不得擅自入內拿取物品。
  (3)證人即共同被告劉邦文於警詢及偵查中供述：93年8月27日
    14時許，丙○○打手機跟我說水林有一家廢棄的保齡球館有
    廢鐵可以撿，丙○○乃駕駛該部SQ-8437 號自小貨車在四湖
    便利超商前載我與劉周芳，直接載到大益保齡球館後門，將
    車子停在球館後（土厝變電所）旁，然後丙○○、劉周芳2
    人一同進入保齡球館內、我在後門口要撿拾廢鐵等語，核與
    被告劉周芳於警詢及偵查中證述係由被告丙○○駕車搭載其
    及劉邦文至上開地點，一同入內撿拾廢鐵之情大致相符。足
    認當日確係由被告丙○○駕車搭載被告劉周芳、劉邦文前至
    「大益保齡球館」撿拾廢鐵乙情無訛。
  (4)參以依證人即當日查獲本案之員警陳吉生、爐榮茂於偵查中
    均證述：當日我們執行巡邏勤務，開警車經過土厝變電所，
    旁邊有一條產業道路是死巷，爐榮茂發現有1台自小貨車停
    在樹下，位置很隱密正好在保齡球館的後門，爐榮茂用電腦
    查小貨車是失竊車輛，我們即下車，剛好要去查看自小貨車
    時，丙○○和劉邦文從後門走出來，看到我們二就逃跑，我
    們抓住劉邦文，丙○○則逃跑，後來就請求主管支援，才又
    在保齡球館櫃子下面查獲劉周芳躲在那裡等情（見偵3515
    卷第32-33頁）。足見被告應係行竊無著始離開。被告所辯
    ，應係卸責之詞，要不足採。被告之犯行均堪認定。
二、核被告丙○○所為，就犯罪事實１、２部分係犯刑法第320
    條第1項竊盜罪，被告丙○○就犯罪事實３部分，其雖已著
    手竊盜行為之實施，惟未生取得財物之結果，其犯罪尚屬未
    遂，核其所為，係犯刑法第321條第1項第4款結夥三人以上
    竊盜罪未遂罪。被告丙○○與姓名年籍不詳之成年人就上開
    犯罪事實１部分之竊盜犯行，有犯意聯絡及行為分擔，為共
    同正犯。被告丙○○與劉周芳、劉邦文三人就犯罪事實３部
    分之竊盜犯行，有犯意聯絡及行為分擔，為共同正犯。被告
    丙○○多次竊盜之行為，時間緊接，犯罪構成要件相同，顯
    係基於概括犯意反覆為之，為連續犯，應依刑法第56條之規
    定論以刑法第321條第1項第4款結夥三人以上竊盜罪未遂罪
    ，並依法加重其刑。另併案部分即犯罪事實１部分，雖未據
    檢察官起訴，惟與上開已起訴之犯罪事實２、３部分，具有
    連續犯裁判上一罪之關係，基於審判不可分之原則，應為起
    訴效力所及，本院應依法併予審理，附此敘明。又被告丙○
    ○就犯罪事實３部分雖已著手竊盜行為之實施，惟未生竊得
    財物之結果，其犯罪尚屬未遂，爰依刑法第26條前段之規定
    ，按既遂犯之刑度減輕其刑。並依法先加後減之。
三、原審因予適用刑法第321條第1項、第4款、第28條、第56條
    、第26條前段，並審酌被告丙○○不思以正當途徑賺取金錢
    ，曾因竊盜罪而遭判刑十月（94年3月15日始執行完畢），
    復犯不案等一切情狀，量處被告丙○○有期徒刑十月。本院
    核其認事用法俱無不合，量刑亦稱妥適，被告上訴，未據提
    出具體理由，空言指摘原判決不當，應予駁回。
四、被告丙○○經合法傳喚，無正當理由不到庭，不待其陳述，
    逕行判決。
據上論斷，應依刑事訴訟法第368條、第371條，判決如主文。
本案經檢察官趙中岳到庭執行職務。
中    華    民    國    95    年    1     月    25    日
                  刑事第三庭    審判長法  官  陳義仲
                                      法  官  宋明蒼
                                      法  官  楊子莊
以上正本證明與原本無異。
不得上訴。
                                      書記官  王全龍
中    華    民    國    95    年    1     月    27    日
附錄：本案論罪科刑法條全文
中華民國刑法第321條：犯竊盜罪而有左列情形之一者，處六月
以上、五年以下有期徒刑：
一  於夜間侵入住宅或有人居住之建築物、船艦或隱匿其內而犯
    之者。
二  毀越門扇、牆垣或其他安全設備而犯之者。
三  攜帶兇器而犯之者。
四  結夥三人以上而犯之者。
五  乘火災、水災或其他災害之際而犯之者。
六  在車站或埠頭而犯之者。
前項之未遂犯罰之。


司法院資訊處製作；財團法人民間司法改革基金會備份。
